【裁判字號】    95,訴,810
【裁判日期】    950616
【裁判案由】    
【裁判全文】
臺灣彰化地方法院刑事判決               95年度訴字第810號
公  訴  人  臺灣彰化地方法院檢察署檢察官
被      告  乙○○
上列被告因偽造文書等案件，經檢察官提起公訴（九十五年度偵
緝字第二八五、二八六號），本院判決如下：
    主      文
乙○○連續行使偽造私文書，累犯，處有期徒刑壹年。
附表所示偽造之「邱家佃」署押伍枚均沒收。
    事實及理由
一、犯罪事實：
    乙○○前因施用毒品案件及竊盜案件，分別經本院以九十二
    年度訴字第五八二號、九十二年度易字第一二一四號判決各
    判處有期徒刑八月、八月確定，嗣再經本院裁定其應執行有
    期徒刑一年二月，入獄服刑後，於民國九十四年二月十九日
    執行完畢出獄（構成累犯）。惟乙○○仍不思悔改，又意圖
    為自己不法之所有，於九十四年九月九日上午九時三十分許
    ，見其鄰宅即彰化縣社頭鄉張厝村張厝一巷八二弄十七號（
    該址為甲○○之住處）門未上鎖，乃未經許可獨自侵入該住
    宅內（無故侵入住宅部分未據告訴），徒手竊取甲○○房間
    內所放置之現金新台幣（下同）三萬一千元、金戒指六個、
    金項鍊二條，及信用卡十餘張、金融卡四張，得手後離去。
    隨後又基於意圖為自己不法所有及偽簽信用卡消費簽帳單之
    概括犯意，持其甫竊得之台新國際商業銀行信用卡（卡號為
    ：0000000000000000號，信用卡背面未署
    名），及安信信用卡股份有限公司信用卡（卡號為：000
    0000000000000號，信用卡背面未署名），分
    別前往彰化縣員林鎮○○街二二之一號「金賀成銀樓」，及
    彰化縣社頭鄉○○○路三六八號「瑞泰銀樓」購買金飾，而
    在信用卡簽帳單上偽簽甲○○之弟「邱家鈿」之署名，致不
    知情之商店人員陷於錯誤，以為來店購物者為信用卡真正持
    卡人，而將金飾交付予乙○○（消費時間、地點、金額詳如
    附表所示），隔二日後即由發卡機構將款項撥付給店家，再
    於次月向持卡人甲○○請款，足以生損害於甲○○、邱家鈿
    、台新國際商業銀行，及安信信用卡股份有限公司。乙○○
    購得金飾後，復將其購買及竊得之金飾轉賣予彰化縣員林鎮
    ○○路三○五號「元新珠寶行」及其餘不詳地點之銀樓，所
    得款項均供己花用。嗣於九十四年十月一日下午三時許，乙
    ○○自行前往彰化縣警察局田中分局社頭派出所自首，經警
    員向未報案之甲○○查證後，始悉上情。
二、被告乙○○於準備程序中，就上述犯罪事實為有罪之陳述，
    且所犯係死刑、無期徒刑、最輕本刑為三年以上有期徒刑以
    外之罪，經本院合議庭依刑事訴訟法第二百七十三條之一第
    一項之規定，裁定由法官一人獨任進行簡式審判程序。
三、本案證據：
    (一)被害人甲○○之警詢供述。
    (二)證人即元新珠寶店人員柳文鎮之警詢供述，及其提供之金
      飾買入登記簿。
    (三)證人即瑞泰銀樓負責人蕭榮寮之警詢供述。
    (四)證人即金賀成銀樓負責人黃玉枝之警詢供述。
    (五)竊盜地點照片四張。
    (六)安信信用卡股份有限公司信用卡繳費通知書一張。
    (七)台新國際商業銀行信用卡繳費通知一張。
    (八)金賀成銀樓監視錄影設備所拍攝乙○○前往購物之畫面一
      張。
    (九)信用卡消費簽帳單影本三張。
    (十)信用卡掛失聲明書一張。
    (十一)被告於警詢時及本院審理時之供述。
    (十二)台灣高等法院被告全國前案紀錄表。
四、核被告乙○○所為，係犯刑法第三百二十條第一項之竊盜罪
    ，同法第二百十六條、第二百十條之行使偽造私文書罪，及
    同法第三百三十九條第一項（起訴書誤載為第二項）之詐欺
    取財罪。被告在信用卡簽帳單上偽造「張家佃」署押之行為
    ，係偽造私文書之階段行為，而偽造私文書之低度行為，應
    被行使偽造私文書之高度行為所吸收，均不另論罪。被告多
    次行使偽造私文書及詐欺取財犯行，均時間緊接，犯罪構成
    要件相同，顯皆係基於概括之犯意為之，均為連續犯，應各
    論以一罪。被告所犯上述三罪間，有手段、目的之牽連關係
    ，應依刑法第五十五條後段之規定，從一重罪即行使偽造私
    文書罪處斷。被告在有偵查權限之公務員發覺犯罪前，主動
    到案向警方承認犯行，並自願接受裁判，乃符合自首要件，
    應依法減刑。至其所偽簽如附表所示之署押，均應依刑法第
    二百十九條宣告沒收。
五、應依刑事訴訟法第二百七十三條之一第一項、第二百九十九
    條第一項前段、第三百十條之二、第四百五十四條第一項，
    刑法第二百十六條、第二百十條、第三百二十條第一項、第
    三百三十九條第一項、第五十五條、第四十七條、第六十二
    條前段、第二百十九條，罰金罰鍰提高標準條例第一條前段
    ，判決如主文。
六、如不服本判決，應於判決送達後十日內，向本院提出上訴狀
    （須附繕本），上訴於台灣高等法院台中分院。告訴人或被
    害人對於判決如有不服具備理由請求檢察官上訴者，其上訴
    期間之計算係以檢察官收受判決正本之日期為準。
本案經檢察官張尹敏到庭執行職務。
中    華    民    國  九十五    年    六    月  十六  日
                  刑事第二庭            法  官  黃玉齡
以上正本證明與原本無異。
中    華    民    國  九十五    年    六    月  十六  日
                                        書記官  林怡吟
附錄本案論罪科刑法條全文：
中華民國刑法第216條
  行使第 210 條至第 215 條之文書者，依偽造、變造文書或登
  載不實事項或使登載不實事項之規定處斷。
中華民國刑法第210條
  偽造、變造私文書，足以生損害於公眾或他人者，處 5 年以下
  有期徒刑。
中華民國刑法第320條
意圖為自己或第三人不法之所有，而竊取他人之動產者，為竊
  盜罪，處5年以下有期徒刑、拘役或500元以下罰金。
意圖為自己或第三人不法之利益，而竊佔他人之不動產者，依
  前項之規定處斷。
前二項之未遂犯罰之。
中華民國刑法第339條
意圖為自己或第三人不法之所有，以詐術使人將本人或第三人
  之物交付者，處5年以下有期徒刑、拘役或科或併科1千元以下
  罰金。
以前項方法得財產上不法之利益或使第三人得之者，亦同。
前二項之未遂犯罰之。
附表
┌──┬──────┬──────┬──────┬──────┬────────┐
│編號│ 刷卡日期   │ 消費地點   │購買商品及消│使用之信用卡│偽簽之署押      │
│    │            │            │費金額      │            │                │
├──┼──────┼──────┼──────┼──────┼────────┤
│ 一 │94年9月9日下│金賀成銀樓  │金飾（5,000 │安信信用卡  │偽簽「邱家佃」署│
│    │午7時10分   │            │元）        │            │押2枚 (簽帳單1式│
│    │            │            │            │            │2聯複寫）       │
├──┼──────┼──────┼──────┼──────┼────────┤
│ 二 │94年9月9日下│金賀成銀樓  │金飾（5,000 │台新信用卡  │偽簽「邱家佃」署│
│    │午7時12分   │            │元）        │            │押2枚 (簽帳單1式│
│    │            │            │            │            │2聯複寫）       │
├──┼──────┼──────┼──────┼──────┼────────┤
│ 三 │94年9月10日 │瑞泰銀樓    │金飾（20,500│安信信用卡  │偽簽「邱家佃」署│
│    │下午3時6分  │            │元）        │            │押1枚 (簽帳單屬 │
│    │            │            │            │            │感熱式簽帳單，僅│
│    │            │            │            │            │店家收據部分由持│
│    │            │            │            │            │卡人簽名，顧客收│
│    │            │            │            │            │執聯無庸簽名，亦│
│    │            │            │            │            │無複寫設計)     │
└──┴──────┴──────┴──────┴──────┴────────┘


司法院資訊處製作；財團法人民間司法改革基金會備份。
